cs: Kutilství a řemeslo > Nářadí a nástroje > Pískovačky: Pískovací kabiny; Tlakové pískovačky; Sifónové piskovačky
fi: Rakentaminen > Työkalut > Hiekkapuhalluskoneet: Kaappipuhalluskoneet; Painepuhalluskoneet; Lappopuhalluskoneet
sl-SI: Gradbena oprema > Orodja > Stroji za peskanje: Peskalne kabine; Tlačno orodje za peskanje; Sifonski peskalniki
tr: Hırdavat > Aletler > Kumlama Makineleri: Dolap Kumlama; Basınçlı Kumlama; Sifon Kumlama
bg-BG: Железария > Инструменти > Пясъкоструйки: Шкаф за пясъкоструйки; Пясъкоструйки под налягане; Сифонни пясъкоструйки
pl: Sprzęt > Narzędzia > Piaskarki: Piaskarki kabinowe; Piaskarki ciśnieniowe; Piaskarki syfonowe
hu: Hardver > Szerszámok > Abrazív szórók: Kabinszórók; Nyomásszórók; Szifonszórók
de: Heimwerkerbedarf > Werkzeuge > Sandstrahler: Kabinensandstrahler; Hochdruckreiniger; Siphon-Reiniger
zh-CN: 五金/硬件 > 工具 > 喷砂机: 柜式喷砂机; 压力喷砂机; 虹吸喷砂机
nl: Bouwmaterialen > Gereedschap > Zandstralers: Kaststralers; Drukstralers; Sifonstralers
fr: Quincaillerie > Outils > Sableuses: Sableuses d’atelier; Sableuses à pression; Sableuses à siphon
sk-SK: Náradie > Nástroje > Pieskovačky: Kabínové pieskovačky; Tlakové pieskovačky; Sifónové pieskovačky
sv: Metallprodukter > Verktyg > Sandblästrar: Skåpsblästrare; Tryckblblästrare; Sifonblästrare
da: Isenkram > Redskaber > Sandblæsere: Kabinetblæsere; Trykblæsere; Sifonblæsere
pt-BR: Ferragens > Ferramentas > Jateadores de areia: Jateadores de gabinete; Jateadores de pressão; Jateadores de Sifão
ro-RO: Feronerie > Unelte > Dispozitive de sablare abrazive: Incinte pentru sablat; Dispozitive de sablare cu presiune; Dispozitive de sablare cu sifon
hr-HR: Željezarija > Alati > Pjeskarilice: Komore za pjeskarenje; Tlačne pjeskarilice; Sifonske pjeskarilice
th: ฮาร์ดแวร์ > เครื่องมือ > เครื่องพ่นทราย: เครื่องพ่นตู้; เครื่องพ่นแรงดัน; เครื่องพ่นไซฟอน
es: Bricolaje > Herramientas > Máquinas para pulir: Arenadoras de armario; Arenadoras de presión; Arenadoras de sifón
ko: 철물 > 도구 > 연마제 분사기: 캐비닛형 분사기; 압력 분사기; 사이펀 분사기
en: Hardware > Tools > Abrasive Blasters: Cabinet Blasters; Pressure Blasters; Siphon Blasters
ru: Оборудование и технические изделия > Инструменты > Абразивоструйные аппараты: Абразивоструйные камеры; Напорные аппараты; Вакуумные аппараты
lt-LT: Techninė įranga > Įrankiai > Smėliapūtės: Smėliavimo spintos; Slėginės smėliapūtės; Sifoninės smėliapūtės
vi: Phần cứng > Công cụ > Máy phun mài mòn: Máy phun vỏ; Máy phun áp lực; Máy phun xi phông
nb: Maskinvare > Verktøy > Sandblåsere: Kabinettblåsere; Trykkblåsere; Sifonblåsere
ja: DIY用品 > 工具 > サンドブラスター: キャビネットブラスター; プレッシャーブラスター; サイフォンブラスター
pt-PT: Equipamento > Ferramentas > Jateadores abrasivos: Jateadores de armários; Jateadores de pressão; Jateadores de sifão
it: Articoli di ferramenta > Utensili > Sabbiatrici: Sabbiatrici per armadietti; Sabbiatrici a pressione; Sabbiatrici a sifone
zh-TW: 硬體 > 工具 > 噴砂機: 箱型噴砂機; 壓力式噴砂機; 虹吸式噴砂機
el: Υλικά κατασκευών > Εργαλεία > Φυσητήρες λειαντικού μέσου: Θάλαμοι διατάξεων αμμοβολής; Διατάξεις αμμοβολής πίεσης; Διατάξεις αμμοβολής σιφονιού